最高法院刑事判決　　　　　　　　　 111年度台上字第3594號
上　訴　人　曾信堯
上列上訴人因違反槍砲彈藥刀械管制條例案件，不服臺灣高等法
院中華民國111年4月26日第二審判決（110 年度上訴字第3540號
，起訴案號：臺灣臺北地方檢察署109年度偵字第29282號），提
起上訴，本院判決如下：
    主  文
上訴駁回。
    理  由
一、按刑事訴訟法第377 條規定：上訴於第三審法院，非以判決
    違背法令為理由，不得為之。是提起第三審上訴，應以原判
    決違背法令為理由，係屬法定要件。如果上訴理由書狀並非
    依據卷內訴訟資料，具體指摘原判決不適用何種法則或如何
    適用不當，或所指摘原判決違法情事，顯與法律規定得為第
    三審上訴理由之違法情形，不相適合時，均應認其上訴為不
    合法律上之程式，予以駁回。
二、本件原判決綜合全案證據資料，認定上訴人曾信堯有其事實
    欄所載未經許可，持有可發射子彈具有殺傷力之改造手槍 1
    支、子彈6 顆等犯行，因而維持第一審依想像競合犯規定，
    從一重論處上訴人非法持有非制式手槍罪刑，並諭知相關沒
    收之判決，而駁回上訴人在第二審之上訴，已詳敘其認定犯
    罪事實所憑證據及認定之理由。
三、證據之取捨及事實之認定，均為事實審法院之職權，倘其採
    證認事並未違背證據法則，自不得任意指為違法而執為上訴
    第三審法院之適法理由。本件原判決係依憑上訴人於警詢、
    偵查中及第一審之自白，佐以證人高大鈞、鄧仲欽、林宜潔
    之證詞，復參酌搜索暨扣押筆錄、扣押物勘查照片、行車紀
    錄器翻拍照片、現場勘查照片，以及扣案非制式手槍、子彈
    ，暨內政部警政署刑事警察局鑑定書等證據資料，認上訴人
    上開自白與事實相符，而據以認定上訴人有其事實欄所載非
    法持有非制式手槍、子彈等犯行，已詳敘其採證認事之理由
    。並就上訴人於原審翻異前詞，所辯其於民國109 年10月23
    日晚間所持有之槍枝，係另案於109 年12月18日經警查獲無
    殺傷力之模擬槍云云，何以不足以採信，已斟酌卷內高大鈞
    之證詞及上訴人之供詞等資料，詳加指駁及說明。其論斷說
    明俱有前揭證據資料可稽，且不違背證據及論理法則，即屬
    事實審法院採證認事、判斷證據證明力職權之適法行使，自
    不得任意指摘為違法。上訴意旨任憑己意，猶執為原審所不
    採之辯解，就上訴人有無持有具殺傷力槍枝等單純事實，再
    事爭辯，指摘原判決違法，依前揭說明，自非適法之第三審
    上訴理由。
四、關於刑法第47條第1 項累犯加重本刑之規定，依司法院釋字
    第775 號解釋意旨，在法院認為依個案情節應量處最低法定
    刑，又無法適用刑法第59條酌量減輕其刑時，得依該解釋意
    旨裁量不予加重。惟原判決就上訴人所為本件犯行並未依上
    述累犯規定加重其刑，即無牴觸該解釋意旨可言。上訴意旨
    指摘原判決依累犯規定加重其刑，與司法院釋字第775 號解
    釋意旨不符云云，亦非合法之第三審上訴理由。
五、第三審為法律審，除有特別規定外，不為調查新證據。上訴
    人於上訴本院後，聲請調查證人張卜元，本院自不予審酌。
    其餘上訴意旨均非依據卷內訴訟資料，具體指摘原判決不適
    用何種法則或如何適用不當，徒就原判決已明確論斷說明之
    事項，暨不影響於判決結果之枝節問題，漫事爭論，顯與法
    律規定得為第三審上訴理由之違法情形不相適合。揆之首揭
    說明，應認其關於非法持有非制式手槍、子彈部分之上訴為
    違背法律上之程式，予以駁回。又上訴人對於上開非法持有
    非制式手槍、子彈重罪部分之上訴，既不合法律上之程式而
    應從程序上駁回，則與該罪具有想像競合犯關係之恐嚇危害
    安全輕罪部分，本屬刑事訴訟法第376 條第1項第1款所列不
    得上訴於第三審法院之案件（第一、二審均為有罪之論斷）
    ，自無從適用審判不可分原則一併加以審理，亦應併予駁回
    。
據上論結，應依刑事訴訟法第395條前段，判決如主文。
中    華    民    國   111    年    8     月    11    日
                  刑事第三庭審判長法  官  徐  昌  錦  
                                  法  官  林  恆  吉  
                                  法  官  江  翠  萍  
                                  法  官  侯  廷  昌  
                                  法  官  林  海  祥  
本件正本證明與原本無異
                                  書記官
中    華    民    國   111    年    8     月    16    日